臺灣高雄地方法院刑事判決　　　　　　　　　　　　　九十一年度訴字第八九六號
　　公　訴　人　臺灣高雄地方法院檢察署檢察官
　　被　　　告　丙○○
右列被告因搶奪案件，經檢察官提起公訴（九十年度偵字第一二四一九號），本院判
決如左：
    主  文
丙○○共同意圖為自己不法之所有，而搶奪他人之動產，累犯，處有期徒刑壹年。
    事  實
一、丙○○曾於民國八十六年六月間，因施用毒品案件，經法院判處有期徒刑七月確
    定，於八十七年十一月二十二日執行完畢。詎猶不知悔改，與甲○○（另案由本
    院以九十年度訴字第二八一號判決有期徒刑十月確定在案）二人，於八十九年十
    二月三十日十五時許，見丁○○獨自一人坐在高雄市三民區○○○路一三四號前
    之長石椅上看報紙，並將旅行用手提包放置左側腳邊，遂共同意圖為自己不法之
    所有，基於竊取他人機車用以搶奪丁○○財物之犯意聯絡，先於同日十五時四十
    分許，在同路段一二０號前，以丙○○下手竊取乙○○所有車牌號碼ＯＬＹ─一
    八八號重型機車，甲○○則在旁邊把風之方式，共同竊得該機車，再由丙○○騎
    乘上開竊得之機車，搭載甲○○回到同路段一三四號丁○○看報紙的地方，由甲○○下車，趁丁○○不及防備之際，以強暴之方式強下手行搶丁○○所有前開旅
    行用手提包得手（內有中華電信行動電話卡四張、和信電訊行動上網卡一張、和
    信電訊行動電話卡二張、遠傳電信行動電話卡五張、藍色衣服、白色衣服、褐色
    長褲、花色內褲各一件、褐色男用小皮包及黑色旅行包各一只、皮鞋一雙、新臺
    幣二萬餘元、印章、身分證及其他金融證件），丙○○隨即騎乘上開竊得之機車
    搭載甲○○加速逃離現場，並共同在高雄市○○區○○街與察哈爾二街交岔路口
    之停車場，搜括該旅行用手提包內之財物。嗣於同日十六時四十分許，丙○○及
    甲○○二人騎乘上開竊得之機車，途經高雄市○○區○○街二十四號前時，因為
    警攔查，丙○○遂當場遭逮捕，甲○○則趁隙逃逸，迨至翌日十五時三十分許，
    甲○○始在高雄市三民區○○區○○路與復興路交岔路口，為警逮獲。
二、案經高雄市政府警察局三民第一分局移送臺灣高雄地方法院檢察署檢察官偵查起
    訴。
    理  由
一、訊據被告丙○○固不否認確有騎乘被害人乙○○所有之車牌號碼ＯＬＹ─一八八
    號重型機車，搭載另案共同被告甲○○至高雄市三民區○○○路一三四號，拿走
    被害人丁○○之旅行用手提包等情，惟矢口否認有何共同竊盜及搶奪犯行，辯稱
    ：乙○○所有之車牌號碼ＯＬＹ─一八八號重型機車是甲○○一個人去偷的，伊
    沒有參與下手行竊，只是站在旁邊，至於丁○○之旅行用手提包，也不是伊搶的
    ，伊只是騎著機車搭載甲○○，後來甲○○下車去做什麼，伊並不知情云云。經
    查：
  (一)本件被告如何與甲○○共同竊得乙○○之前開機車，並共同騎乘搶奪丁○○之旅
    行用手提包等情，業據乙○○、丁○○於警詢時指述詳盡，並有贓物認領保管收
    據二紙在卷可稽，被告雖辯稱乙○○所有之車牌號碼ＯＬＹ─一八八號重型機車
    是甲○○一個人去偷的，惟其既於甲○○案件之審理中證稱：伊是在旁邊看，就
    是在旁把風的意思等語（見本院九十年訴字第二八一號九十年二月十二日訊問筆
    錄），而甲○○於偵查及本院審理中均一致供稱：機車是被告偷的等語（見九十
    年一月十五日偵查筆錄、本院九十年訴字第二八一號九十年一月三十一日、同年
    二月十二日訊問筆錄），又乙○○於警訊時明確指稱：「我有親眼見兩名年輕人
    偷我的機車，兩人的特徵是偷我機車的人長得比較矮，約一六五公分左右，穿黑
    色夾克，戴半罩式黑色安全帽，把風的那人身材較高，約一八０公分左右，亦穿
    黑色夾克，戴黑色安全帽」、「我可以確定丙○○就是偷我機車的人」等語（見
    警訊筆錄第十二頁），亦與甲○○於偵訊時供稱：我當天身穿灰色夾克、黑色衣
    服，戴深色半罩式安全帽，丙○○著黑色夾克、黑色褲子，戴式黑色安全帽等語
    （見九十年一月十五日偵查筆錄），及甲○○之身高較被告之身高為高之客觀事
    實，幾乎相一致，因而，足認被告及甲○○確共同竊得前開車牌號碼ＯＬＹ─一
    八八號重型機車，當無疑義。
  (二)又被告雖辯稱伊只是騎著機車搭載甲○○，後來甲○○下車去做什麼，伊並不知
    情云云，惟被告於警詢時先是供稱：伊用機車載甲○○，到高雄市三民區○○○
    路一三四號前伊就停車，由甲○○下去搶奪（見警訊筆錄第三頁），復於偵查中
    改稱：當天伊騎著機車到三民街某修車行修車，於是日下午四時三十五分許，甲○○騎著一輛機車到修車行來找伊，伊與甲○○坐在那輛機車上，警察就來了（
    見八十九年十二月三十一日偵查筆錄），而於本院審理中又改稱：是伊騎著機車
    搭載甲○○，但騎到一半甲○○就下車，伊並不知道甲○○要去搶丁○○之包包
    等語（見本院九十一年五月十五日審判筆錄），是被告先後翻異前詞，其供詞已
    存有疑義，而甲○○於本院審理時亦供稱：當天我們兩人本來是要去逛逛，但是
    看到丁○○坐在那裡，包包放在旁邊，就和被告商量要去偷他的包包；被告對偷
    丁○○之包包一事，前其後後均知情等語（見本院九十年訴字第二八一號九十年
    一月三十一日、同年二月十二日訊問筆錄），丁○○復於警詢時指稱：經警方讓
    被告戴上深色半罩式安全帽後，伊可以確定被告就是搶伊包包時騎車之人；又於
    本院審理中證稱：「因為我要找工作，所以我是先到便利商店去買報紙要找工作
    ，當時我是坐在現場的椅子上看報紙，我的手提包是用大腿壓著，然後甲○○就
    趁我不注意，把包包拉走，在拉走的時候，我就已經發覺了，所以我就追甲○○
    出去，追到中華路、河北路口，而且在我追他們時，他們二人都有回頭看，並有
    聽到甲○○向丙○○用台語說『好了，快跑』之類的話」、「我坐的石凳離路旁
    不到一公尺，而他們騎的機車就停在路邊，距離應該不到五公尺，甲○○搶我的
    東西後，沒有幾步，就跳到摩托車上被載走，當時他們所騎的機車，在我被搶時
    ，並沒有熄火，所以我當時才追不上」等語（見本院九十年訴字第二八一號九十
    年二月十二日訊問筆錄），是被告所辯顯係卸責之詞，不足採信。綜上，本件事
    證明確，被告前開竊盜及搶奪犯行均堪認定，應依法加以論科。
二、核被告所為，係犯刑法第三百二十條第一項之竊盜罪及同法第三百二十五條第一
    項之搶奪罪。其與另案同共被告甲○○就前開竊盜及搶奪犯行，均有犯意之聯絡
    及行為之分擔，應論以共同正犯。又被告所犯前開二罪，有方法結果之相牽連關
    係，應從一重之搶奪罪處斷。又被告丙○○曾於八十六年六月間，因施用毒品案
    件，經法院判處有期徒刑七月確定，於八十七年十一月二十二日執行完畢，五年
    以內再犯本件有期徒刑以上之罪，為累犯，依刑法第四十七條規定加重其刑。爰
    審酌被告之犯罪動機、目的、手段，與生活狀況、品行、智識程度，行竊及行搶
    所得之財物，於本院審理時，仍一再飾詞卸責，迄未坦承犯行等一切情狀，量處
    如主文所示之刑，以示儆懲。
據上論斷，應依刑事訴訟法第二百九十九條第一項前段，刑法第二十八條、第三百二
二十條第一項、第三百二十五條第一項、第五十五條、第四十七條，判決如主文。
本案經檢察官林美靜到庭執行職務。
中    華    民    國    九十一    年      六      月      二十四        日
                                  臺灣高雄地方法院刑事第七庭
                                      法  官    陳信伍
右正本證明與原本無異。
如不服本判決，應於判決送達後十日內，向本院提出上訴狀。
                                      書記官    林秀珍
中    華    民    國    九十一    年      六      月      二十四        日
附錄本判決論罪法條：
中華民國刑法第三百二十條
 (普通竊盜罪、竊佔罪)
意圖為自己或第三人不法之所有，而竊取他人之動產者，為竊盜罪，處五
年以下有期徒刑、拘役或五百元以下罰金。
意圖為自己或第三人不法之利益，而竊佔他人之不動產者，依前項之規定
處斷。
前二項之未遂犯罰之。
中華民國刑法第三百二十五條
 (普通搶奪罪)
意圖為自己或第三人不法之所有，而搶奪他人之動產者，處六月以上五年
以下有期徒刑。
因而致人於死者，處無期徒刑或七年以上有期徒刑，致重傷者，處三年以
上十年以下有期徒刑。
第一項之未遂犯罰之。
